臺灣板橋地方法院交通事件裁定　　　　　　　　　　九十三年度交聲字第六六五號
　　原處分機關　交通部公路總局臺北區監理所
　　異　議　人　甲○○
　　即受處分人
右列受處分人因違反道路交通管理處罰條例案件，對於交通部公路總局臺北區監理所
九十三年四月二十三日北監自裁字第裁四─四0000000號所為之處分，聲
明異議，本院裁定如左：
    主  文
異議駁回。
    理  由
一、按汽車檢驗應按指定日期將車輛駛往公路監理機關檢驗場所或指定地點接受檢驗
    。違反者，處以新台幣（以下同）九百元以上一千八百元以下罰鍰，逾期六個月
    以上者，並註銷其牌照。道路交通安全規則第三十六條、道路交通管理處罰條例
    第十七條分別訂有明文。又按汽車所有人或駕駛人應於向公路監理機關辦理汽車
    檢驗、各項登記或換發牌照、執照前，繳清其所有違反本條例尚未結案之罰鍰，
    道路交通管理處罰條例第九條之一亦定有明文規定。
二、異議意旨略以：異議人即受處分人甲○○所有之車號ＦＸ─七五一號自小客車
    於規定期間內前去驗車，惟原處分機關以異議人尚有違規罰鍰未結，要異議人繳
    清罰鍰，而不准異議人驗車，惟異議人於得知後，即提出申訴，但在申訴期間內
    異議人超過驗車時限，而原處分機關卻以異議人不依限期參加定期檢驗，據此開
    出罰單，異議人對上開裁決書所為之處分不服，且法令多如牛毛，異議人如何一
    一熟悉各項法令。再者，倘若異議無理由時，基於使用者付費原則，異議人有半
    年不得駕駛該車輛則該年度之燃料稅及牌照稅是否應減半徵收，為此聲明異議，
    請求撤銷原處分。
三、經查，異議人即受處分人甲○○所有之車號ＦＸ─七五一號自小客車之定期檢
    驗日為九十二年七月二十二日，惟屆期異議人並未按指定日期將車輛送往檢驗，
    經舉發之事實，有交通部公路總局臺北區監理所九十二年十月一日北監檢字第四
    0000000號舉發道路交通管理事件通知單及汽車車籍查詢資料各一份附
    卷可稽。依前揭道路交通管理處罰條例第九條之一規定，不論申訴或異議中之案
    件仍須先繳清罰款始能驗車，待監理所裁決或法院裁定不罰後，再將其先前已繳
    或溢繳的罰鍰退還。是以原處分機關依道路交通管理處罰條例第九條之一規定，
    要求異議人於檢驗前先予繳納罰鍰，於法並無不合，且原處分機關亦於九十二年
    十月二十日答覆異議人之申訴時，告知相關事宜，異議人仍不繳納上開罰鍰，致
    該車逾期檢驗已逾六個月，原處分機關據以裁處異議人一千八百元之罰鍰並註銷
    該車號牌照於法並無違誤。從而，原處分機關援引首揭規定所為之處分，於法並
    無不合。本件異議為無理由，應予駁回。至於異議人辯稱若異議無理由時，則該
    年度之燃料稅及牌照稅是否應減半徵收，對於該部分，本院並非有權得以審酌，
    附此敘明。
四、據上論斷，應依道路交通案件處理辦法第十九條裁定如主文。
中      華      民      國    九十三    年      五      月    三十一    日
                                  臺灣板橋地方法院交通法庭
                                          法  官  潘 翠 雪
右正本證明與原本無異。
如不服本裁定，應於裁定送達後五日內向本院提出抗告狀。
                                          書記官  江 文 彬
中　　　華　　　民　　　國　　九十三　　年　　　六　　　月　　　二　　　日
